臺灣高等法院民事裁定　　　　　　　　　 96年度上字第185號
上　訴　人　　美商．蘋果電腦股份有限公司
法定代理人　　甲○○○○ ○○○○
訴訟代理人　　陳和貴律師
　　　　　　　吳婷婷律師
　　　　　　　楊敏玲律師
被　上訴人　　茂嘉科技股份有限公司
法定代理人　　乙○○
訴訟代理人　　張澤平律師
　　　　　　　陳鎮宏律師
上列當事人間排除侵害等事件，本院裁定如下：
  主  文
本件於臺北高等行政法院96年度訴字第998號公平交易法事件行
政訴訟終結前，停止訴訟程序。
  理  由
一、按訴訟全部或一部之裁判，以他訴訟之法律關係是否成立為
    據者，法院得在他訴訟終結前，以裁定停止訴訟程序；前項
    規定，於應依行政爭訟程序確定法律關係是否成立者，準用
    之，民事訴訟法第182條定有明文。復按民事或刑事訴訟之
    裁判，以行政處分是否無效或違法為據者，應依行政爭訟程
    序確定之；前項行政爭訟程序已經開始者，於其程序確定前
    ，民事或刑事法院應停止其審判程序，行政訴訟法第12條亦
    定有明文。
二、本件上訴人起訴主張：上訴人為世界著名之電腦軟、硬體製
    造商，自民國（下同）90年10月起，即生產iPod系列數位隨
    身碟，因設計新穎，而在多國獲得設計大獎，廣受消費者喜
    愛，迄今在全世界銷售數量已超過2200萬台。嗣上訴人於94
    年1月間，上訴人在美國發表該系列產品中之另一款名為「
    iPod Shuffle」之數位音樂隨身碟產品，亦獲得多項設計獎
    項，並於同年2月中旬，在我國推出該項產品，上訴人為此
    投入之廣告費用，合計超過新台幣（下同）1,300餘萬元，
    其獨特造型外觀，業已成為相關事業或消費者所普遍認知為
    上訴人商品之表徵，並經估計在我國同類產品銷售占有率為
    28%，是已具商品識別力，周邊產品亦隨之蓬勃發展。詎被
    上訴人明知上情，仍謀不法利益，並為攀附上訴人商譽及努
    力成果，竟於同年3月份在德國漢諾威舉辦之CeBIT電腦電信
    展覽會（下稱漢諾威展覽）之參展攤位上，展示仿冒上開「
    iPod Shuffle」之「Super Suffle」數位隨身碟產品，並仿
    冒使用相同於當時上訴人在多數國家獲准註冊，且包括我國
    在內許多國家申請註冊中之「Shuffle」數位音樂隨身碟圖
    樣，在其攤位展示宣傳看板上，甚至其宣傳看板背景圖樣，
    更仿冒代表上訴人商品及服務之「蘋果」圖樣，其後又推出
    多樣類似產品，僅在該等商品之正面圓形按鍵內部作些微更
    改，但外觀造型仍與「iPod Shuffle」特徵幾乎完全相同，
    無論通體觀察或比較主要部分，極易使消費者混淆，被上訴
    人所為顯已違反公平交易法第20條第1項第1款之規定。另被
    上訴人在漢諾威展覽之參展攤位所為，乃惡意抄襲「iPod
    Shuffle」外觀特徵致生混淆，欲藉由上訴人iPod產品銷售
    熱潮，積極攀附上訴人之商譽及榨取努力成果，藉以推銷自
    己產品，被上訴人公司代表人吳錦富於接受聯合報記者採訪
    時，更表示：我們雖然外型和別人神似，但全部都是自己做
    出來的，外觀有專利嗎？我承認我們想搭iPod的順風車，因
    為它真的很有名等語，而被上訴人此舉更已造成全世界之注
    目，益顯其惡意，所為亦已違反公平交易法第24條規定，是
    上訴人依據同法第30條規定，自得請求排除侵害，聲明訴請
    判決：(一)被上訴人不得自己或使第三人製造、販賣、運送、
    輸出、輸入使用如原審判決附件二所示商品及相同或近似於
    如原審判決附件一具有長方形造型及圓形按鍵特徵之商品；
    (二)被上訴人不得自己或使第三人就如附件二所示商品及相同
    或近似於如原審判決附件一具長方形造型及圓形按鍵特徵之
    商品，於網路、報章雜誌或任何傳播媒體為廣告、散佈商品
    說明書、價目表、商品目錄、為商品說明會、展覽會及其他
    一切推廣促銷行為。
三、經查，上訴人對於前開被上訴人涉嫌違反公平交易法之行為
    ，曾向行政院公平交易委員會提出檢舉，惟經該委員會於95
    年10月13日以公法字第0950008944號函認被上訴人並無違法
    情事，上訴人不服，提起訴願，經行政院於96年1月15日院
    臺訴字第0960081043號訴願決定書駁回上訴人之訴願，上訴
    人復不服訴願決定而提起行政訴訟，案經臺北高等行政法院
    以96年度訴字第998號公平交易法事件審理中，此有行政訴
    訟起訴狀暨臺北高等行政法院書狀收據影本在卷可按，則本
    件民事訴訟之裁判，當應以上開行政訴訟之法律關係是否成
    立為據，本院認有裁定停止本件民事訴訟程序之必要。爰依
    首開規定，裁定如主文。
中　　華　　民　　國　　96　　年　　8 　　月　　 1　　日
                  民事第十五庭
                      審判長法　官  林恩山
　　　　　　　　　　　　　　法　官  陳駿璧
　　　　　　　　　　　　　　法　官  郭松濤
正本係照原本作成。
如不服本裁定，應於收受送達後10日內向本院提出抗告狀，並應
繳納抗告費新台幣１千元。
中　　華　　民　　國　　96　　年　　8 　　月　　 1　　日
                             書記官  方素珍
